【裁判字號】    98,交訴,94
【裁判日期】    980714
【裁判案由】    公共危險
【裁判全文】
臺灣板橋地方法院刑事判決              98年度交訴字第94號
公  訴  人  臺灣板橋地方法院檢察署檢察官
被      告  甲○○
上列被告因公共危險案件，經檢察官提起公訴（98年度調偵字第
68號），本院依簡式審判程序，判決如下：
    主  文
甲○○犯肇事致人傷害逃逸罪，累犯，處有期徒刑柒月。
    事  實
一、甲○○前於民國九十二年間，因持有第二級毒品案件，經臺
    灣臺北地方法院以九十二年度簡字第四三四九號判決判處有
    期徒刑四月確定，於九十三年九月五日期滿執行完畢。詎仍
    不知悔改，於九十七年五月六日上午十時十分許，騎乘車牌
    號碼ＣＴ二－○六一號重型機車（下稱上開機車），沿臺北
    縣樹林市○○路往迴龍方向行駛，行經樹林市○○路六百九
    十八號前，與同路段同方向在上開機車後方由乙○○所騎乘
    車牌號碼ＡＳＣ－五二一號重型機車發生交通事故，乙○○
    因而人車倒地並因此受有左側喙突骨折、左肩挫傷等傷害（
    過失傷害部分另經檢察官為不起訴處分），詎其明知已駕駛
    動力交通工具肇事致人受傷後，竟並未報警或將乙○○送醫
    處理，即駕車逃離車禍現場，嗣經警循線查獲，始悉上情。
二、案經臺北縣政府警察局樹林分局報告臺灣板橋地方法院檢察
    署檢察官偵查起訴。本院於準備程序進行中，甲○○就被訴
    事實為有罪之陳述，經告知被告簡式審判程序之旨，並聽取
    各當事人之意見後，本院合議庭裁定由受命法官獨任進行簡
    式審判程序。
    理  由
一、上開事實，業據被告甲○○於本院審理時坦承不諱，核與證
    人即被害人乙○○於警詢及偵查時證述之情節互核相符，並
    有道路交通事故現場圖、道路交通事故調查報告表（一）、
    （二）各一份、仁愛醫院診斷證明書一紙、照片十三幀在卷
    可稽，足徵被告前開自白確與事實相符，堪以採信。被告固
    於偵查中一度辯稱：車禍當時看不出乙○○有明顯外傷，伊
    詢問乙○○是否就醫，乙○○表示要等家屬到場，伊因有急
    事就先離開，未徵得乙○○同意云云，然被告於發生車禍後
    即有留待現場之義務，至肇事對方是否具有肇事責任、是否
    受傷嚴重，均非得由被告自己判斷，況機車於行進中遭碰撞
    致人、車倒地，依照常情將極易導致被害人受傷，本案被害
    人乙○○亦確受有左側喙突骨折、左肩挫傷之傷害，有前揭
    診斷證明書可佐，衡情被害人亦無當場對被告隱瞞自己傷勢
    之必要，被告更無誤認被害人未受傷之可能，是被告於肇事
    致被害人受傷後未報警處理，未留下聯絡方式，即逕自離去
    ，自已該當肇事逃逸罪構成要件，從而本案事證明確，被告
    駕車肇事致人受傷而逃逸之犯行堪以認定，應依法論科。
二、核被告所為，係犯刑法第一百八十五條之四駕駛動力交通工
    具肇事致人受傷而逃逸罪。被告前於九十二年間，因持有第
    二級毒品案件，經臺灣臺北地方法院以九十二年度簡字第四
    三四九號判決判處有期徒刑四月確定，於九十三年九月五日
    縮刑期滿執行完畢，被告於有期徒刑執行完畢後五年之內故
    意再犯本案最重本刑有期徒刑以上之罪，應依刑法第四十七
    條第一項累犯之規定加重其刑。爰審酌被告前有毒品、偽造
    文書等前科，顯示素行不佳，騎乘機車發生交通事故，竟未
    報警處理、留待現場對受傷者施以必要救護措施，反逕自離
    去，顯有逃避責任之僥倖心理，及其犯罪動機、手段，於警
    詢、偵查時均否認犯行，於本院審理時始自知事證明確而坦
    承犯行之態度等一切情狀，量處如主文所示之刑，以資懲儆
    。
據上論斷，應依刑事訴訟法第273 條之1 第1 項、第299 條第1
項前段，刑法第185條之4、第47條第1項，判決如主文。
本案經檢察官陳姿雯到庭執行職務。
中    華    民    國    98    年    7     月    14    日
                     交通法庭  法  官  王偉光
以上正本證明與原本無異
如不服本判決，應於送達後十日內敘明上訴理由，向本院提出上
訴狀，上訴於本院第二審合議庭 (應附繕本) 。其未敘述上訴理
由者，應於上訴期間屆滿後二十日內向本院補提理由書「切勿逕
送上級法院」。
                               書記官  陳宥伶
中    華    民    國    98    年    7     月    14    日
附錄本案論罪科刑法條全文：
中華民國刑法第一百八十五條之四
（肇事遺棄罪）
駕駛動力交通工具肇事，致人死傷而逃逸者，處六月以上五年以
下有期徒刑。


司法院資訊處製作；財團法人民間司法改革基金會備份。
